---
title: "Podstawowe raporty w R"
author: "Katarzyna Woźnica"
date: "4/17/2022"
output: 
  html_document:
    toc: true
    toc_float: true
    code_folding: hide
    theme: united
editor_options: 
  chunk_output_type: console
---

```{r setup}
knitr::opts_chunk$set(echo = TRUE,
                      include = TRUE,
                      eval = TRUE)
library(dplyr)
library(ggplot2)
```



# Raport z analizą eksploracyjną zbioru danych mtcars


<!-- Dodawanie komentarzy i kodu -->
Wygenerowanie: `r Sys.time()`.

<!-- Możemy dodawac komorki z sekcjami kodu -->
<!-- Komorki moga byc nazywane (nazwy powinny byc unikalne) -->
<!-- Dodatkowo mozna ustalac dodatkowe argumenty (np zmiana domyslnych parametrow: include, eval ale też fig.height) -->



## Współpraca z kodem R (ale nie tylko)

```{r}

df <- iris
colnames(iris)
```



```{r}
head(iris) 
```

```{r}
head(iris ) %>% 
  knitr::kable( caption = 'Liczność poszczególnych klas')
```

Sposób wyświetlania tabel można zmieniać w ustawieniach YAML - `df_print` (`default`/`kable`/`tible`).

## Dołączanie wykresów


```{r ggplot}
ggplot(iris)+
  geom_point(aes(x = Sepal.Length, y = Sepal.Width))+
  theme_bw()
```

<!-- Zmiana wielkości okna -->

```{r plot2, fig.cap = "Przykładowy wykres",fig.height=10, fig.width=10}
ggplot(iris)+
  geom_point(aes(x = Sepal.Length, y = Sepal.Width))+
  theme_bw()
```

## Referencje

YAML: zmiana `html_document` -> `bookdown::html_document2:`

\@ref(fig:plot2)

# Zadanie 1

Stwórz tabelę z podsumowaniem ramki danych `iris` dla każdej grupy gatunku kwiatów (`Species`). Następnie dla zmiennych ciągłych, dla każdego gatunku stwórz histogram w ggplot2.

Zadbaj o odpowiednie podpisy i zaokrąglanie wyświetlanych wartości.

```{r}
iris %>% 
  group_by(Species) %>% 
  summarise_all(mean) %>% 
  knitr::kable(caption = 'Podsumowanie danych',
               digits = 2)

```

```{r message = FALSE}

numeric_col <- colnames(iris)[sapply(iris,class) == 'numeric']

for (var in numeric_col){
  p <- ggplot(iris)+
    geom_histogram(aes_string(x = var))+
    labs(title = var)
  print(p)
}

```



# Markdown - formatowanie

Formatowanie tekstu:

- **pogrubienie** czcionki
- *kursywa*

Opcje załączania grafik/tabel:

1. tworzenie ich w R
2. załączanie z pliku/ strony jako plik graficzny


### Globalne opcje dot. wywołania kodu

- echo - odpowiada za załączanie kodu z komórki w raporcie
- include - odpowiada za dodawanie komórek i wyników w raporcie (ale są wywoływane)
- eval - odpowiada za wywołanie kodu (kod może byc zwarty ale bez wywołania)
- warning -
- message - 
- fig_height/df_print ...
- keep_md

### Customize appearance

- Spis treści 
  1. `toc`
  2. `toc_float`
  3. `toc_depth`
- Code folding - `code_fold`
- Styl 
  1. `theme` - [https://bootswatch.com/3/](https://bootswatch.com/3/)
  2. CSS

# Zadanie 2

Wykorzystując informacje przekazane na zajęciach i dodatkowych źródeł ([cheatsheet](https://www.rstudio.com/resources/cheatsheets/), [książka](https://bookdown.org/yihui/rmarkdown/html-document.html)), zaproponuj jak zmodyfikować raport żeby łatwiej było z niego korzystać.




# Interaktywne elementy raportu

## interaktywne tabele

```{r}

?DT::datatable

iris %>% 
  group_by(Species) %>% 
  summarise(cnt = n()) %>% 
  DT::datatable()
```

```{r }
iris %>% 
  group_by(Species) %>% 
  summarise(cnt = n()) %>% 
  DT::datatable(width=10, options = list(dom = 't'))
```

Więcej o opcjach formatowania tabeli z pakietu `DT` można znaleźć [https://rstudio.github.io/DT/options.html](https://rstudio.github.io/DT/options.html)

## interaktywne wykresy

```{r warning=FALSE, message=FALSE}
library(plotly)

fig <- plot_ly(data = iris, x = ~Sepal.Length, y = ~Petal.Length, color = ~Species, colors = "Set1")

fig
```



Więcej przykładów na kolejnych zajęciach i [https://plotly.com/r/](https://plotly.com/r/).


## flexdashboard 

```{r}
require(flexdashboard)

```

[https://pkgs.rstudio.com/flexdashboard/](https://pkgs.rstudio.com/flexdashboard/)

## Zadanie 

Korzystając z flexdashboard, stwórz raport dla danych `airquality`. W raporcie powinno znaleźć się:
1. podsumowanie jak zmienia się średnia temperatura i nasłonecznienie w zależności od miesiąca - tabela i wykresy
2. Dla każdego miesiąca należy sprawdzić jaki jest rozkład warstwy ozonowej
3. Surowe dane 

## shinydashboard

Później.

# Parametryzowane raporty




